臺灣新北地方法院板橋簡易庭小額民事判決
111年度板小字第1780號
原      告  楊勝智  
被      告  張秀婷  
訴訟代理人  黃啟峰  
上列當事人間請求返還借款事件，於民國111年7月6日言詞辯論
終結，本院判決如下：
    主      文
原告之訴駁回。
訴訟費用新臺幣壹仟元由原告負擔。
    事實及理由
一、原告起訴主張：被告自民國105年5月起至109年11月止、計4
    年期間分別向原告借款，借款總金額為新臺幣(下同)60,500
    元，被告總以要繳納車貸及日常生活花費等理由拒絕還款。
    因前開借款未約定清償日，原告自得隨時向被告請求清償，
    屢經原告催討，被告均置之不理。為此，爰依消費借貸之法
    律關係提起本件訴訟，並聲明：被告應給付原告60,500元及
    自支付命令送達翌日起至清償日止，按年息百分之5計算之
    利息。
二、被告則以：伊並未向原告借款，兩造原為夫妻，原告所提出
    之對話紀錄截圖是在婚姻關係存續間之對話，對話內容即係
    關於家庭之開銷，伊在兩造婚姻存續期間亦有匯款予原告，
    兩造係於110年8月間離婚等語置辯，並聲明：原告之訴駁回
    ，訴訟費用由原告負擔。
三、按「稱消費借貸者，謂當事人一方移轉金錢或其他代替物之
    所有權於他方，而約定他方以種類、品質、數量相同之物返
    還之契約，民法第474條第1項定有明文，是當事人主張有金
    錢借貸關係存在，須就其發生所須具備之特別要件即金錢之
    交付與借貸意思表示相互一致負舉證責任。而交付金錢之原
    因多端，或為買賣，或為贈與，或因其他之法律關係而為交
    付，非謂一有金錢之交付，即得推論接受金錢之一方即屬消
    費借貸關係。若僅證明有金錢之交付，未證明借貸意思表示
    互相一致者，尚不能認有金錢借貸關係存在。」（最高法院
    81年度台上字第2372號、98年度台上字第1045號、104年度
    台上字第1946號判決意旨參照）。次按「按民事訴訟法係由
    原告主張權利者，應先由原告負舉證之責，若原告先不能舉
    證，以證實自己主張、之事實為真實，則被告就其抗辯事實
    ，即令不能舉證，或其所舉證據尚有疵累，亦應駁回原告之
    請求」。（最高法院17年上字第917號判例意旨參照）。
四、原告主張被告於105年5月起至109年11月間向其借款，尚積
    欠借款60,500元未償還，而被告則以前詞置辯，揆諸前揭舉
    證責任規定及說明，自應由原告就本件金錢之交付，兩造間
    有借貸意思表示之合意，負舉證責任。茲原告固據提出兩造
    間對話紀錄截圖為證，觀以兩造間之對話紀錄略以：「（原
    告：至少還我4000、轉了沒、你要轉多少、你要不要轉啊、
    不還我會提告、58500），被告：就跟你講這個月不夠給你
    。(原告：上個月也不夠、這個月也不夠、我怎麼辦)」、「
    （原告：你錢何時能給我、75500、不懂、說清楚），被告
    ：不要亂講話」、「（原告：60500、+、15000、何時要給
    我、我要買小孩的大衣、以後去麥當勞、我妹會帶去」等語
    ，尚不能證明兩造間有借貸意思表示之合意，且亦無法看出
    被告曾向原告借款之事實；另觀以對話紀錄中「(原告：小
    朋友你現在要出多少)，被告：一樣5千、我車貸還沒有繳完
    多是沒辦法、(原告：啊欠我的五萬呢)，被告：到時在慢慢
    給你」、「被告：你先幫我繳電話費、我領錢在給你、年終
    還沒有領、下禮拜看會不會領，(原告：好、我下課幫你繳)
    ，被告：喔、車子要加油也剛好了，(原告：電話費多少)，
    被告：1040，(原告：好，共51000)，被告：嗯」及「(原告
    ：你要轉嗎、今天11號了、你自己的決定、自己負責、沒有
    能力、就要認份、12號了、你要怎麼處理、不說話不處理)
    ，被告：我就說這個月沒辦法給」等語，至多僅能證明兩造
    間就日常生活花費有相互支應之情事，揆諸常情此於夫妻婚
    姻關係間亦為常見，又由前開對話紀錄中無從得知原告主張
    被告欠款60,500元之依據為何。此外，原告迄未提出其他證
    據足以證明兩造間確存有消費借貸合意等情事，依法自難為
    有利於原告之認定，是原告主張被告欠其60,500元借款未還
    云云，尚難採信。
五、從而，原告依消費借貸之法律關係，請求被告給付60,500元
    及自支付命令送達翌日起至清償日止，按年息百分之5計算
    之利息，為無理由，應予駁回。
六、本件事證已臻明確，兩造其餘攻擊防禦方法及所提之證據，
    核與判決結果無影響，毋庸再予一一論述，附此敘明。
七、本件係依小額訴訟程序而為原告敗訴之判決，爰依職權確定
    原告應負擔之訴訟費用額為1,000元。
八、據上論結，原告之訴為無理由，依民事訴訟法第436條23、
    第436條第2項、第78條、第436條之19第1項，判決如主文。
中　　華　　民　　國　　111 　年　　7 　　月　　27　　日
                  臺灣新北地方法院板橋簡易庭
                      法      官  呂安樂
以上正本係照原本作成。
如不服本判決，應於送達後20日內，向本院提出上訴狀，並表明
上訴理由（上訴理由應表明一、原判決所違背之法令及具體內容
。二、依訴訟資料可認為原判決有違背法令之具體事實。），如
於本判決宣示後送達前提起上訴者，應於判決送達後20日內補提
上訴理由書（須附繕本），如未於上訴後20日內補提合法上訴理
由書，法院得逕以裁定駁回上訴。
中　　華　　民　　國　　111 　年　　7 　　月　　27　　日
                      書  記  官  魏賜琪